# 矿业企业的净资产怎么算？

提问人：zzh1iin 时间：2011-07-20 12:19:40
请教陈版及各位： 矿业企业都有计入专项储备的安全生产费，在股份制改制时，该安全生产费是否计入净资产后一起折股？ 个人认为不应计入净资产一起折股的，因为不管公司是否改制，该专项储备应予以保留。 但我找不到相关的规定，只是自己的理解。 谢谢！

回答人：chenyiwei
赞同上述各位意见。该问题没有正式文件规定，但从专项储备的特定用途以及特定监管要求看，是不可以在折股时转为资本的。记得以前财政部会计司的有关人士在讲课时也曾经提到过。

提问人：五老峰 时间：2011-07-20 22:36:23
专项储备给我感觉是伪净资产，是以后要支出，不知会计司为什么要将专项储备放在净资产科目呢？

回答人：chenyiwei
专项储备作为净资产是对的，因为不符合负债定义，尚未构成由过去的交易和事项导致的现时义务。最符合会计原理的处理方式实际上是《讲解 2008 》中规定的处理方式。